臺灣臺北地方法院刑事判決　　　　　　　　　　　　　九十年度訴字第一一四二號
　　公　訴　人　臺灣臺北地方法院檢察署檢察官
　　被　　　告　甲○○
右列被告因違反廢棄物清理法案件，經檢察官提起公訴（八十九年度偵字第一七二二
五號），本院判決如左：
    主  文
甲○○共同未依廢棄物清理法第四十一條規定領有廢棄物處理許可證或核備文件，從
事廢棄物處理，處有期徒刑壹年肆月。
    事  實
一、甲○○曾於民國八十三年間因違反麻醉藥品管理條例案件，經台灣板橋地方法院
    以八十三年度訴字第九０六號判處有期徒刑三年二月，復經台灣高等法院、最高
    法院分別以八十三年度上訴字第六四二三號、八十四年度台上字第一三六一號駁
    回上訴確定。並自八十四年四月十四日送監執行，於八十五年五月二十一日假釋
    付保護管束出監；又於前開假釋期間內，再二次違反麻醉藥品管理條例及贓物案
    件，並分別經本院、台灣高等法院、台灣板橋地方法院以八十六年度易字第四四
    五八號、八十七年度上訴字第二六四二號、八十七年度易字第五七二一號判處有
    期徒刑七月、撤銷原判決改判有期徒刑三年四月、拘役五十日確定；上開處有期
    徒刑七月及三年四月部分，並更定其執行刑為有期徒刑三年八月；併均與前開假
    釋期間再犯罪，經撤銷假釋尚餘殘刑一年二月又二十四日部分合併接續執行，復
    於八十九年三月九日經台灣桃園地方法院以八十九年度聲字第五八０號裁定假釋
    中付保護管束，嗣又因假釋期間，違反保護管束情節重大，經撤銷假釋，現仍於
    台灣台北監獄執行中（上開接續執行之徒刑，因未執行完畢，未構成累犯，公訴
    人認屬累犯，容有誤會）。詎猶不知悔改，意圖謀取不法利益，明知經營廢棄物
    之貯存、清除或處理業務，應向地方主管機關申請核發許可證，竟未經依法向地
    方主管機關領有廢棄物清除、處理許可證或核備文件，即自八十九年六月間某日
    起，在台北縣新店市○○○段十二張小段一六七地號土地上，經營廢棄物轉運站
    ，有償提供民眾傾倒廢棄物或出車將所招攬客戶之廢棄物載回傾倒，從事廢棄物
    貯存、清除、處理之工作。並分別僱用不知情之連麗英（業經公訴人另為不起訴
    處分在案）及有共同犯意聯絡及行為分擔綽號「阿誠」之不詳姓名年籍之成年男
    子（另函請檢察官簽分偵辦）等二人，負責廢棄物之分類、清除、處理等工作，
    將可回收之部分販賣予不特定人，其餘部分則貯存後，由該綽號「阿誠」之人運
    送至地點不詳之山坡地或林地傾倒，嗣於八十九年八月二十九日上午十時三十分
    許，為警在上址查獲，始悉上情。
二、案經台北縣警察局新店分局報請台灣台北地方法院檢察署檢察官偵查起訴。
    理  由
一、右揭事實，業據被告甲○○於偵、審中坦承不諱，互核證人連麗英、游喬棟、翁
    耀龍等人於警訊或偵查中所證情節亦約相符合，並有放置廢棄物之現場照片六幀
    在卷可考，足見被告前開自白之內容與事實相符，本件事證已臻明確，被告犯行
    堪以認定，應予以依法論科。
二、按被告行為後，廢棄物清理法業已於九十年十月二十四日修正公布，並於同年月
    二十六日生效施行，比較舊廢棄物清理法第二十二條第二項第四款及修正後廢棄
    物清理法第四十六條第一項第四款之規定，二者刑度完全相同，修正後之廢棄物
    清理法僅將罰金部分由原（舊法）「得併科一百萬元以下罰金」改為「得併科新
    台幣三百萬元以下罰金」，依刑法第二條第一項前段之規定，應適用裁判時之新
    法。是核被告所為，係犯修正後之廢棄物清理法第四十六條第一項第四款之未領
    有許可文件從事廢棄物清除罪。被告與綽號「阿誠」真實姓名不詳之成年男子間
    ，就違反廢棄物清理法犯行有犯意之聯絡及行為之分擔，應論以共同正犯。又被
    告雖曾於八十三年間因違反麻醉藥品管理條例案件，經台灣板橋地方法院以八十
    三年度訴字第九０六號判處有期徒刑三年二月，復經台灣高等法院、最高法院分
    別以八十三年度上訴字第六四二三號、八十四年度台上字第一三六一號駁回上訴
    確定。並自八十四年四月十四日送監執行，於八十五年五月二十一日假釋付保護
    管束出監；又於前開假釋期間內，再二次違反麻醉藥品管理條例及贓物案件，並
    分別經本院、台灣高等法院、台灣板橋地方法院以八十六年度易字第四四五八號
    、八十七年度上訴字第二六四二號、八十七年度易字第五七二一號判處有期徒刑
    七月、撤銷原判決改判有期徒刑三年四月、拘役五十日確定；上開處有期徒刑七
    月及三年四月部分，並更定其執行刑為有期徒刑三年八月；併均與前開假釋期間
    再犯罪，經撤銷假釋尚餘殘刑一年二月又二十四日部分合併接續執行，復於八十
    九年三月九日經台灣桃園地方法院以八十九年度聲字第五八０號裁定假釋中付保
    護管束，嗣又因假釋期間，違反保護管束情節重大，經撤銷假釋，現仍於台灣台
    北監獄執行中，此有台灣高等法院檢察署刑事案件紀錄簡覆表一紙在卷可考，惟
    按合併接續執行有期徒刑，可否假釋之期間，因係合併計算，是無論假釋出獄前
    所執行之期間，是否已逾其中任一罪之刑期，亦不論嗣後其假釋有無被撤銷，凡
    在假釋期間內，均應認為徒刑尚未執行完畢（最高法院八十八年度第四次刑事庭
    會議決議可資參照），而依公訴人於起訴書中所載，被告所涉犯之違反麻醉藥品
    管理條例案件，經判處有期徒刑七月部分，因如前述，既與其他刑案部分合併接
    續執行，且經假釋後，因假釋期間再犯罪，遭撤銷假釋現仍執行尚餘之殘刑，依
    最高法院前開決議之見解，被告自無構成累犯之問題，公訴人認被告應論以累犯
    ，及因未及預見廢棄物清理法已修正，而仍認被告應適用修正前之廢棄物清理法
    第二十二條第二項第四款之規定，均容有未洽。爰審酌被告已有二次假釋期間再
    犯罪經撤銷之紀錄，尤不知在行為上注意法令之規定，顯見現有法律對其教化之
    功能不彰，及其犯罪之動機、目的、手段、違法從事廢棄物之清運，將足以危害
    環境衛生、國人身心健康及增加國家環保機關對於一般廢棄物管理之負擔，惟犯
    罪後已坦承犯行、態度良好等一切情狀，量處如主文所示之刑。
據上論斷，應依刑事訴訟法第二百九十九條第一項前段，修正後廢棄物清理法第四十
六條第一項第四款，刑法第十一條前段、第二條第一項前段、第二十八條，判決如主
文。
本案經檢察官蔡名堯到庭執行職務
中    華    民    國      九十一      年     三       月 十九   日
                                      臺灣臺北地方法院刑事第七庭
                                          法  官  蔡  世  祺
右正本證明與原本無異。
如不服本判決，應於判決送達後十日內，向本院提出上訴狀。
                                          書記官  李  文  椿
中    華    民    國      九十一      年     三       月         十九   日
附錄論罪科刑法條：廢棄物清理法第四十六條
第四十六條  有下列情形之一者，處一年以上五年以下有期徒刑，得併科新臺幣三百
            萬元以下罰金：
            一  任意棄置有害事業廢棄物。
            二  事業負責人或相關人員未依本法規定之方式貯存、清除、處理或再
                用廢棄物，致污染環境。
            三  未經主管機關許可，提供土地回填、堆置廢棄物。
            四  未依第四十一條第一項規定領有廢棄物清除、處理許可文件，從事
                棄物貯存、清除、處理，或未依廢棄物清除、處理許可文件內容貯
                、清除、處理廢棄物。
            五  執行機關之人員委託未取得許可文件之業者，清除、處理一般廢棄
                者；或明知受託人非法清除、處理而仍委託。
            六  公民營廢棄物處理機構負責人或相關人員、或執行機關之人員未處
                廢棄物，開具虛偽證明。
            無許可文件，以經營廢棄物清除、處理為常業者，處三年以上十年以下
            期徒刑，得併科新臺幣九百萬元以下罰金。
